# 股份支付授予日公允价值为负数的处理

提问人：学徒停不下来 时间：2021-06-01 20:51:33
股份支付看准则没有强调必须为正值，客户遇到了较为罕见的为负值的情况，是否确认股份支付及如何确认？
基本情况：公司回购库存股后，以一定价格授予员工持股平台，约定锁定期 1 年，后继续每年解锁20%。该项工具具有类似限制性股票的权益结算的股份支付。只不过限制性股票是新增发行，而本案例为回购的库存股。假设授予价格 10 元/股，授予日股票市价 8 元/股，则每份股份支付在授予日的价值是负-2元。
问题：股份支付下，如果授予日每份股份支付公允价值为负数，需不需要确认股份支付的费用？如果确认，难道是冲减费用？

回答人：chenyiwei
1 、首先要确定员工为何愿意接受这样的股份支付计划？
2 、股份支付费用不可能为负数，最多到零为止。